臺灣士林地方法院刑事判決              100年度訴字第206號
公  訴  人  臺灣士林地方法院檢察署檢察官
被      告  賴志泰
選任辯護人  王建中律師（扶助律師）
上列被告因強盜案件，經檢察官提起公訴（100 年度偵字第8242
號），本院判決如下：
    主  文
賴志泰犯攜帶兇器侵入住宅強盜罪，累犯，處有期徒刑柒年捌月
。
    事  實
一、賴志泰前因詐欺案件，經本院以民國96年度簡字第498 號判
    決處有期徒刑6 月，嗣經減刑為有期徒刑3 月確定；再因侵
    占案件經本院以98年度審簡字第225 號判決處有期徒刑3 月
    ，減為有期徒刑1 月又15日確定，前開兩案經本院以98年度
    聲字第1318號裁定應執行有期徒刑4 月確定，並於98年9 月
    23日易科罰金執行完畢。詎猶不知悔改，意圖為自己不法之
    所有，於100 年6 月23日17時42分許，駕駛向上德租賃有限
    公司（下稱上德公司）租用之車牌號碼0079-GG 號自用小客
    車前往新北市淡水區○○○○路邊停放，頭戴家中不詳女性
    所有之肉色絲襪1 雙以圖掩飾身分，趁盧世調所經營、位於
    新北市淡水區後洲子10號之久泰泡棉公司（下稱久泰公司）
    兼住家1 樓伸縮鐵門開啟未關之際入內，且高喊「要搶劫」
    等語，隨即沿樓梯侵入盧世調上址2 樓住處，盧世調在2 樓
    陽台見狀，趕緊前往2 樓客廳隨手拾起1 把竹製之「不求人
    」欲防身，惟賴志泰進入2 樓客廳後，持其以不詳方式取得
    、客觀上足供兇器使用之摺疊刀1 把揮舞，以恫嚇盧世調，
    盧世調因求救無門，心生恐懼，又顧慮在2 樓廚房煮飯之妻
    盧李碧雲之人身安全，而提議先行下樓，賴志泰遂尾隨盧世
    調前往1 樓，並於1 樓拉扯盧世調之褲袋、持前開折疊刀向
    盧世調比劃，該折疊刀因而劃過盧世調之腹部成傷（傷害部
    分未據告訴），惟因盧世調於案發前正在洗車，身上並無皮
    夾或現金而無所獲。嗣盧世調終因賴志泰前開強暴、脅迫之
    行為，至使不能抗拒，被迫自停放在1 樓之車牌號碼CR-673
    0 號自用小客車內拿取現金共計約新臺幣（下同）500 元硬
    幣交付予賴志泰，賴志泰得手後隨即返回停車地點，駕車逃
    逸。員警則因接獲盧李碧雲於案發時趁隙撥打之求救電話，
    前往現場採集可疑跡證送驗，且於久泰公司外之小徑旁查扣
    之1 雙絲襪其中1 隻大腿處、煙蒂1 枚上檢出與賴志泰相同
    型別之DNA- STR，並於100 年6 月24日21時25分許，持臺灣
    士林地方法院檢察署檢察官開立之拘票，在新北市○○區○
    ○路拘提賴志泰到案，因悉上情。
二、案經新北市政府警察局淡水分局報告臺灣士林地方法院檢察
    署檢察官偵查起訴。
    理  由
壹、程序部分：
一、按被告以外之人於審判外之言詞或書面陳述，除法律有規定
    者外，不得作為證據。惟被告以外之人於偵查中向檢察官所
    為之陳述，除顯有不可信之情況者外，得為證據；被告以外
    之人於檢察事務官、司法警察官或司法警察調查中所為之陳
    述，與審判中不符時，其先前之陳述具有較可信之特別情況
    ，且為證明犯罪事實存否所必要者，得為證據；被告以外之
    人於審判外之陳述，經當事人於審判程序同意作為證據，法
    院審酌該言詞陳述或書面陳述作成時之情況，認為適當者，
    亦得為證據。當事人、代理人或辯護人於法院調查證據時，
    知有第159 條第1項 不得為證據之情形，而未於言詞辯論終
    結前聲明異議者，視為有前項之同意，刑事訴訟法第159 條
    第1 項、第159 條之1第2項、第159 條之2 、第159 條之5
    分別定有明文。
二、被告之辯護人主張證人盧世調於警詢及偵訊所言，均係被告
    以外之人於審判外之陳述，並無證據能力。經查：
  (一)證人盧世調於警詢筆錄之證詞，屬傳聞證據，本院審酌各該
    陳述作成之狀況，認與刑事訴訟法第159 條之2 或第159 條
    之3 所定情形不相符合，復查無其他得例外取得證據能力之
    法律依據，此項證據方法應予排除，不得作為本案證明被告
    有罪之依據。
  (二)證人盧世調於偵訊筆錄所為證詞，固屬傳聞證據，然現階段
    刑事訴訟法規定檢察官代表國家偵查犯罪、實施公訴，依法
    其有訊問被告、證人及鑑定人之權，證人、鑑定人且須具結
    ，檢察官偵查中向被告以外之人所取得之陳述，原則上均能
    遵守法律規定，不致違法取供，其可信度極高，是刑事訴訟
    法於92 年2月6 日修正時，即為兼顧理論與實務，以同法第
    159 條之1 第2 項規定，除顯有不可信之情況者外，得為證
    據，本院審酌證人盧世調於檢察官訊問時，經檢察官諭知證
    人有具結之義務及偽證之處罰並命朗讀結文具結擔保其證言
    之真實性後，以證人身分於檢察官面前完整、連續陳述經歷
    ，且查無違法取證之瑕疵存在，是非出於顯有不可信之情況
    ，依刑事訴訟法第159條之1 第2 項規定，應得為證據。
三、末按被告以外之人於審判外之陳述雖不符刑事訴訟法第159
    條之1 至之4 等規定，然經當事人於審判程序同意作為證據
    ，法院審酌該言詞陳述或書面陳述作成時之情況，認為適當
    者，亦得為證據；當事人、代理人或辯護人於法院調查證據
    時，知有刑事訴訟法第159 條第1 項不得為證據之情形，而
    未於言詞辯論終結前聲明異議者，視為有前項之同意，同法
    第159 條之5 定有明文。立法意旨在於傳聞證據未經當事人
    之反對詰問予以核實，原則上先予排除。惟若當事人已放棄
    反對詰問權，於審判程序中表明同意該等傳聞證據可作為證
    據；或於言詞辯論終結前未聲明異議，基於尊重當事人對傳
    聞證據之處分權，及證據資料愈豐富，愈有助於真實發見之
    理念，且強化言詞辯論主義，使訴訟程序得以順暢進行，上
    開傳聞證據亦均具有證據能力。查本件除如上所述外，以下
    所引用之各該被告以外之人於審判外之陳述，雖屬傳聞證據
    ，惟因檢察官、被告及辯護人已於本院準備程序及審判程序
    時均表示無意見，且迄至言詞辯論終結前均未聲明異議，而
    本院審酌上開供述或非供述等證據資料製作時之情況，無不
    當取供及證明力明顯過低之瑕疵，認以之作為證據應屬適當
    ，揆諸前開規定，本院亦認為均應有證據能力。
貳、實體部分：
一、訊據被告賴志泰固坦承向上德公司租用上揭車牌號碼0079-G
    G 號自用小客車前往新北市淡水區○○○○路邊停放，並於
    前開時地步行進入久泰公司，而與盧世調發生爭執，嗣於10
    0 年6 月24日21時25分許，為警持臺灣士林地方法院檢察署
    檢察官開立之拘票，在新北市○○區○○路拘提到案等情不
    諱，惟矢口否認有何加重強盜犯行，辯稱：當日前往久泰公
    司，係為請在該處上班之友人余文彬協同處理伊與案外人張
    清賓間之票據糾紛，並未持刀、頭戴絲襪進入該處，且盧世
    調見伊走入久泰公司，遂自2 樓陽台向伊吼叫，並持棍子衝
    下來戳伊胸口、趕伊出去，復放話稱與「阿清」是一起的，
    要伊去打聽看看，伊因一時氣憤而與盧世調扭打，並搶下盧
    世調之棍子，將之推倒，盧世調則自停放在1 樓之自用小客
    車內取出零錢向伊丟擲，伊痛罵盧世調後，隨即離開現場云
    云。
二、本院查：
  (一)上開犯罪事實，業據證人即被害人盧世調、其妻盧李碧雲、
    上德公司負責人余伊婷、承辦本案之新北市政府警察局淡水
    分局員警林益清分別於警詢、偵訊及本院審理時證述綦詳，
    且互核相符，並有卷附搜索筆錄、扣押物品目錄表、證明書
    、搜索同意書、盧世調指認犯罪嫌疑人即被告之紀錄表與指
    認照片、盧世調腹部受傷照片、現場照片、被告標示停車地
    點之新北市淡水區○○○路Google空照地圖、監視器翻拍照
    片、車牌號碼0079-GG 號自用小客車車輛詳細資料表、100
    年6 月22日上德公司汽車出租單租賃定型化契約書、上德公
    司變更登記表、被告親繪之停車位置圖、新北市政府警察局
    淡水分局10 0年7 月1 日新北警淡刑字第1000022366號函附
    現場勘察報告、現場照片16幀、勘察採證同意書、證物清單
    、新北市政府警察局100 年6 月27日北警鑑字第1000102854
    號鑑驗書、被告使用之0000000000號行動電話門號通聯調閱
    查詢單、臺灣士林地方法院檢察署檢察官核發之拘票、100
    年7 月7 日新北市政府警察局淡水分局偵察報告書、車牌號
    碼0079-GG 號自用小客車行經路口時間及位置示意圖、GPS
    行車定位紀錄、盧世調親繪之折疊刀、工廠鐵欄杆、大門、
    車子停放位置圖（分見100 年度偵字第8242號卷第28-38 頁
    、第41-55 頁、第62-64 頁、第67-76 頁、第87頁、第93-1
    03頁、第10 3-137頁、第139 頁、第145-149 頁、第156-15
    9 頁背面、第171-172 頁）、行動電話0000000000、000000
    0000號門號申請人資料、新北市政府警察局100 年9 月23日
    北警勤字第1001304089號函及所附新北市政府警察局勤務指
    揮中心受理各類案件紀錄單、錄音檔光碟、本院100 年10月
    5 日勘驗筆錄及所附照片（分見本院卷第52-53 頁、第74-7
    5 頁、第82 -83頁、第104-113 頁），及扣案之絲襪1雙 、
    煙蒂1 枚可資為憑。
  (二)被告雖以前開情辭置辯，然查：
  1.就被告前往久泰公司之緣由，被告固辯稱事發當日確係前往
    久泰公司找余文彬，以便處理與張清賓之糾紛云云。惟查：
  (1)被告前於100 年6 月25日警詢、偵訊、本院訊問時供稱：10
    0 年6 月23日駕車前往新北市○○區○○路10號附近，係要
    找友人盧尚俊，但找不到人，就在路邊停留5 至10分鐘，隨
    即離去，並未進入久泰公司；嗣於100 年7 月7 日警詢、偵
    訊、本院100 年8 月5 日訊問、本院準備程序、審理程序中
    則改口供稱：當日係要前往久泰公司找友人余文彬，但遭盧
    世調以棍子戳趕，伊遂與盧世調發生衝突，並搶下盧世調手
    中之棍子，持以戳打盧世調，盧世調則自車內拿東西丟伊等
    語。由上以觀，被告就當日是否曾前往久泰公司、前往該處
    之緣由等重要關鍵，前後所供不一，避重就輕，其亟欲卸責
    之情，甚為顯然，所辯已難置信。
  (2)被告與張清賓間雖有票據糾紛，被告因而遭指訴涉有侵占罪
    嫌，現由臺灣板橋地方法院檢察署檢察官分案偵辦中，固有
    卷附該案證人華忠勇調查筆錄、被告之全國刑案資料查註表
    、臺北市政府警察局北投分局移送書影本可資佐證（分見
    100 年度偵字第8242號卷第172 之5-172 之7 頁、本院卷第
    68-72 頁）。惟經質諸證人余文彬是否於100 年6 月23日與
    被告相約見面，證人余文彬於100 年8 月15日警詢、100 年
    10月12日本院審理時分別證稱：100 年6 月23日因休假而未
    上班，當日7 時許被告曾以手機來電，因伊表示尚在睡覺，
    被告就掛掉電話，嗣於當日14時許，伊回電予被告，被告稱
    剛從桃園回來，並未要求伊協助處理任何事情等語，核與卷
    附被告之0000000000號行動電話通聯調閱查詢單上所示，被
    告之0000000000行動電話於100 年6 月23日7 時41分至7時
    59分間，有數通去電或傳送簡訊予余文彬之0000000000號行
    動電話之紀錄（見100 年度偵字第8242號卷第117 頁），於
    當日12時4 分至12時6 分、14時8 分至14時51分間，亦有數
    通與余文彬之0000000000號、0000000000號行動電話聯絡、
    傳送簡訊之紀錄等情狀相符（見100 年度偵字第8242號卷第
    120-121 頁），而被告於100 年6 月25日偵訊時，亦供稱
    100 年6 月23日余文彬沒有上班等語無訛，準此，被告既已
    知悉余文彬當日未上班，復未於電話中相約在久泰公司碰面
    ，則被告辯稱事發當時係前往久泰公司找余文彬，請伊陪同
    處理與張清賓間之糾紛云云，顯屬無稽，無可採信。
  2.就被告當日是否頭戴肉色絲襪，試圖隱瞞身分，並於1 樓大
    喊搶劫乙節：
  (1)被告於100 年6 月25日警詢、偵訊、本院訊問時，先辯稱當
    日並未攜帶肉色絲襪前往現場云云，嗣於100 年7 月7 日警
    詢、偵訊、本院100 年8 月5 日訊問時，則改口辯稱：雙方
    拉扯過程中，伊放置在口袋中之肉色絲襪掉落，遂順手撿起
    並丟棄，該肉色絲襪係伊要持以前往新莊教訓張清賓時使用
    ，並未用於本案云云；再於本院100 年10月5 日準備程序、
    100 年10月26日審理程序中供稱：扣案絲襪並非當日伊所攜
    帶連身到腰部款式之絲襪云云。然查，扣案絲襪1 雙（證物
    編號3 、4 ）確係員警於久泰公司1 樓鐵門通往馬路之小徑
    路邊扣案後送交鑑定，鑑定結果於證物編號4 之絲襪上檢出
    之DNA 型別，與被告之DNA-STR 型別相同，有新北市政府警
    察局淡水分局100 年7 月1 日新北警淡刑字第1000022366號
    函附現場勘察報告、現場照片、勘察採證同意書、證物清單
    、新北市政府警察局100 年6 月27日北警鑑字第1000102854
    號鑑驗書在卷可佐（見100 年度偵字第8242號卷第93-103頁
    ），而扣案證物編號3 、4 之絲襪各係1 條單腿、肉色半透
    明、長度約到大腿側之長筒絲襪，其中證物編號3 之絲襪業
    經翻面，腳趾頭處之絲襪頭有絲襪內側的線頭，證物編號4
    之絲襪並未經翻面，腳趾頭處之絲襪頭沒有絲襪內側之線頭
    ，而是絲襪外側，又證物編號4 之絲襪大腿處業經以剪刀或
    利器剪裁破壞等情，亦經本院於100 年10月5 日勘驗無誤，
    有該日勘驗筆錄及照片附卷可稽（見本院卷第104-113 頁）
    ，且核與證人盧李碧雲於本院100 年10月12日審理時所證稱
    ：「（問：你看到跟你先生拉扯的那個人頭上有無戴什麼東
    西？）有戴著一般膚色的絲襪」等語、盧世調於本院100 年
    10月12日審理時證述：「被告將絲襪套在頭上，是套到絲襪
    的中段，絲襪沒有腰身，被告套的絲襪是兩隻腳還是一隻腳
    ，我記不太清楚，但是依它的厚度應該是兩隻絲襪重疊套在
    一起。（問：既然被告有戴絲襪，你如何可以在警方要求你
    指認的時候，你可以很容易指認出被告本人？）因為我跟被
    告最近的距離只有1 公尺左右，所以我有看到被告的臉」等
    情狀相符，則被告空言辯稱上情，顯與事實相違，是被告確
    實將扣案絲襪1 雙套於頭上，以圖掩飾容貌，應堪認定。
  (2)至被告辯稱若伊當日意在強盜，豈會如證人盧世調所述，在
    1 樓就大喊「要搶劫」後，再走到2 樓，而提供盧世調準備
    、並報警之餘裕，因而質疑盧世調上開所述與實情不符。惟
    被告犯案之手段及計畫是否慎密，實施犯罪行為之過程是否
    均能如其預先設定之步驟、方式進行，與其思慮是否周密、
    能否應付現場突發狀況均息息相關，且因人而異，是其於犯
    案之過程中或因緊張、或因疏漏，以致未能以毫無破綻之方
    式犯案，亦所在多有，則被告徒以上情，指摘證人盧世調證
    述不實，尚屬無據。況盧世調與被告間素無怨隙，業據其等
    分別供陳在卷，衡情，盧世調當無甘冒偽證之刑責，誣攀被
    告之理，是自以盧世調所述：被告於上址1樓庭院高喊「要
    搶劫」等語，隨即沿樓梯侵入2 樓住處等語，較具可信性，
    而堪採信。
  3.就被告是否持開折疊刀進入上址2 樓，並向盧世調為強暴、
    脅迫之舉，至使不能抗拒，隨即尾隨盧世調下樓，期間並持
    刀劃傷盧世調，並由盧世調交付放置於1 樓前開自用小客車
    上之零錢合計約500 元等節：
  (1)辯護人雖為被告辯稱：盧世調之傷勢乃係瘀傷，並非遭折疊
    刀所劃傷，故本案並無證據證明被告有何持折疊刀搶劫之情
    。然查，被告持刀強盜乙情，除經證人盧世調迭於警詢、偵
    查、審理時證述歷歷，並於100 年7 月22日偵訊時當庭繪製
    該折疊刀之樣式、大小外（見100 年度偵字第8242號卷第17
    2 頁），復於本院100 年10月12日審理時，復明確證稱：「
    （問：你所看到被告手上的折疊刀，該刀柄尖銳的部分有多
    長？）以手比畫刀身及刀柄長度（當庭測量結果刀身及刀柄
    長度合約22公分），刀身及刀柄長度各半，刀身的材質是不
    銹鋼，刀柄的材質我沒有注意看」等語。而證人盧李碧雲於
    本院100 年10月12日審理時亦證稱：「我從廚房走出來，在
    廚房門口樓梯的牆邊，探頭偷看，我有看到一個人在2 樓客
    廳拿刀子在那邊劃，我先生在那個人旁邊」等語無誤，則被
    告確實持折疊刀恫嚇盧世調，應堪認定。況盧世調雖未前往
    醫院驗傷，惟觀諸卷附盧世調所受傷害之照片可知，該傷勢
    並非僅止於一般瘀傷，而係經銳器劃過之傷口，並擴及傷口
    周邊呈現紅腫狀（見100 年度偵字第82 42 號卷第43頁），
    核與證人盧世調證稱：該傷口係遭被告持刀劃傷等語一致，
    益見被告當日實係持該折疊刀對盧世調施以強暴甚明。
  (2)被告雖辯稱，若盧世調已遭伊持刀制伏，為何伊未在現場翻
    箱倒櫃搜取財物，而且門上並未驗得伊指紋，2 樓也未查獲
    鞋印，現場更無凌亂打鬥的跡象云云。惟查，現場1 樓大門
    未關、2 樓自樓梯通往右側客廳處並無大門等情，業據證人
    盧世調於本院100 年10月12日審理時證述在卷，且與卷附現
    場勘察照片所示情狀互核相符（見100 年度偵字第8242號卷
    第97頁），則事後未於門上驗得被告指紋，乃屬當然；至於
    被告為何選擇與盧世調一同下樓取款，而非在現場翻箱倒櫃
    ，乃係被告於案發當時所為之判斷，難謂與常情相違；又雖
    未能於現場查獲鞋印，惟現場跡證保存狀況完整與否、採證
    人員之技術是否純熟，均會影響事後採證之結果，是亦難據
    此逕為有利於被告之認定。
  (3)辯護人亦為被告辯稱：依證人盧世調所述，其既然還可以拿
    「不求人」自衛，且行動自由未受限制，顯非不能抗拒，就
    算認定被告有罪，亦僅構成恐嚇取財罪。然盧世調斯時已係
    61歲之長者，身高約168 公分，體重66公斤，業據證人盧世
    調於本院100 年10月12日審理時證述在卷，反觀被告係32歲
    之壯年人，身高約170 公分，體重60餘公斤，業據被告於本
    院100 年10月26日審理時供承在卷，且身材壯碩魁梧，亦有
    卷附被告遭拘提到案時所拍攝之照片3 張可資為憑（見10 0
    年度偵字第8242號卷第41-42 頁），是2 人之年紀、體力差
    距甚大，盧世調縱隨手拾起竹製「不求人」虛張聲勢，焉能
    抵抗被告？參以當日該處除年邁之盧世調、盧李碧雲外，別
    無旁人可供求救，盧世調又心繫其妻安危，凡此種種客觀情
    狀，均足以箝制盧世調之自由意志，抑壓其抗拒，而喪失其
    意思自由，此觀盧世調隨即向被告提議下樓，並拿取車上之
    現金予被告等舉措自明，準此，被告先於2 樓持折疊刀在面
    前揮舞，嗣於1 樓復持前開折疊刀向盧世調比劃，並致盧世
    調成傷等行為，均已至盧世調不能抗拒，洵堪認定。
  (4)被告另辯稱，事發當天盧世調停放在1 樓之自用小客車車門
    均敞開，車鑰匙也插在電門上，且盧世調當時手戴勞力士錶
    ，果若有意強盜，何不開走該車或搶走手錶，而僅取走區區
    500 元，此犯罪所得顯然小於租車及準備折疊刀之開銷云云
    。經查：質諸證人盧世調上情，於本院100 年10月12日審理
    時證稱：當日因為洗車，而將手錶、皮夾一併置於1 樓事務
    所內，並未隨身攜帶等語；而被告所稱當時盧世調所有之自
    用小客車車門均敞開乙情，亦未經證人盧世調、盧李碧雲證
    實，且未見卷內有任何事證可佐，則被告片面主張上情，即
    無可採。況被告係將其以自身名義租用之車牌號碼0079-GG
    號自用小客車停放在久泰公司外之路邊後步行入內，業據被
    告供述在卷，並有被告於10 0年6 月25日偵訊時繪製之現場
    圖（見100 年度偵字第8242號卷第87頁）存卷可參，則被告
    斷無駕駛盧世調之自用小客車離開現場，而留下其租借之前
    揭自用小客車，供警追查其身分之理，是被告上開所辯，亦
    屬無據，無可採信。
  (三)綜上所述，被告所辯，顯係臨訟卸責之詞，不足採信。本案
    事證明確，被告犯行已堪認定，應依法論科。
三、按刑法第321條第 1項第3款攜帶兇器竊盜罪，係以行為人攜
    帶兇器竊盜為其加重條件，此所謂兇器，其種類並無限制，
    凡客觀上足對人之生命、身體、安全構成威脅，具有危險性
    之兇器均屬之，且祇須行竊時攜帶此種具有危險性之兇器為
    已足，並不以攜帶之初有行兇之意圖為必要( 最高法院79年
    台上字第5253號判例參照) 。又刑法第328 條第1 項所稱之
    「強暴」，指對人之身體，且足以抑制他人抵抗程度之有形
    力之行使；亦即直接或間接對於人之身體施以暴力，壓制被
    害人之抗拒。所稱之「脅迫」指對人，且足以抑制其抵抗程
    度之惡害通知行為；亦即以威嚇加之於被害人，使其精神上
    產生恐怖之心理。而強盜罪之強暴、脅迫，祇須抑壓被害人
    之抗拒，或使被害人身體上、精神上，處於不能抗拒之狀態
    為已足，其暴力縱未與被害人身體接觸，仍不能不謂有強暴
    、脅迫行為；縱令被害人實際無抗拒行為，仍於強盜罪之成
    立，不生影響（最高法院22年上字第317 號、30年上字第30
    23號判例參照）。查被告行為時所攜帶之折疊刀雖未扣案，
    惟該刀係不鏽鋼材質，刀身及刀柄長度合約22公分，且盧世
    調於拉扯間遭被告持該不鏽鋼刀劃過，因而腹部受傷，其傷
    勢並非僅止於一般瘀傷，而係經銳器劃過後之傷口，並擴及
    傷口周邊呈現紅腫狀等情，業經本院認定如前，足見該刀之
    刀刃質地堅硬，若以之揮刺、擊打，輕者足造成人之身體淤
    青、流血，重者足致生命之危，客觀上足以傷害人之生命、
    身體，而具有危險性，自屬兇器無疑。又被告出言恫稱：「
    要搶劫」，並持前開折疊刀比劃，嗣更導致盧世調受傷，參
    照上開說明，顯屬施強暴、脅迫行為，參以被告與盧世調2
    人之年紀、體力差距甚大，而事發當日，被告侵入之該址住
    宅內，除年邁之盧世調、盧李碧雲外，別無旁人可供求救，
    盧世調又心繫其妻安危，是被告所為，衡情足以壓抑盧世調
    之意思自由，而達不能抗拒之程度。綜上，核被告所為，係
    犯強盜罪而有刑法第330 條第1 項第1 款、第3 款情形，構
    成刑法第330 條第1 項加重強盜罪。被告前因詐欺案件，經
    本院以96年度簡字第498 號判決處有期徒刑6 月，嗣經減刑
    為有期徒刑3 月確定；再因侵占案件經本院以98年度審簡字
    第225 號判決處有期徒刑3 月，減為有期徒刑1 月又15日確
    定，前開兩案經本院以98年度聲字第1318號裁定應執行有期
    徒刑4 月確定，並於98年9 月23日易科罰金執行完畢，有臺
    灣高等法院被告前案紀錄表在卷可按，被告於有期徒刑執行
    完畢後5 年以內，故意再犯本件有期徒刑之罪，為累犯，應
    依刑法第47條第1 項規定加重其刑。爰審酌被告仍值中壯年
    ，不思循正途營生，竟起意強盜，且以持足供兇器之用之折
    疊小刀比劃、出言恫嚇等強暴、脅迫之手段，至令被害人不
    能抗拒，對被害人生命、身體及財產安全與社會安寧秩序戕
    害甚鉅，雖犯罪所得僅500 元，惟犯後屢屢飾詞狡辯，亦未
    與被害人達成和解，顯見其毫無悔意，惡性非輕，兼衡其生
    活狀況、智識、素行等一切情狀，量處如主文所示之刑。至
    被告持以犯罪之摺疊刀1 把（未扣案）、絲襪1 雙等物，觀
    諸本案卷證，均查無係被告所有之相關事證，自無從為沒收
    之諭知，附此敘明。
據上論斷，應依刑事訴訟法第299 條第1 項前段，刑法第330 條
第1 項、第47條第1 項，判決如主文。
本案經檢察官蔡元仕到庭執行職務。
中    華    民    國  100     年    11    月    16    日
                  刑事第三庭審判長法  官  黃潔茹
                                  法  官  劉育琳
                                  法  官  蘇怡文
以上正本證明與原本無異。
如不服本判決應於收受送達後10日內向本院提出上訴書狀，並應
敘述具體理由。其未敘述上訴理由者，應於上訴期間屆滿後20日
內向本院補提理由書( 均須按他造當事人之人數附繕本)「 切勿
逕送上級法院」。
                                  書記官  朱俶伶
中    華    民    國   100    年    11    月    21    日
所犯法條
刑法第330 條第1 項
犯強盜罪而有第 321 條第 1 項各款情形之一者，處 7 年以上
有期徒刑。
刑法第321條第1項第1款、第3款
犯竊盜罪而有下列情形之一者，處 6 月以上、5 年以下有期徒
刑，得併科新臺幣 10 萬元以下罰金：
一、侵入住宅或有人居住之建築物、船艦或隱匿其內而犯之者。
二、毀越門扇、牆垣或其他安全設備而犯之者。
三、攜帶兇器而犯之者。
四、結夥三人以上而犯之者。
五、乘火災、水災或其他災害之際而犯之者。
六、在車站、埠頭、航空站或其他供水、陸、空公眾運輸之舟、
    車、航空機內而犯之者。